臺灣南投地方法院刑事判決
111年度審原交易字第13號
公  訴  人  臺灣南投地方檢察署檢察官 
被      告  陳忠義



指定辯護人  本院公設辯護人許定國
上列被告因公共危險案件，經檢察官提起公訴（111年度偵字第2
111號），因被告於準備程序中就被訴事實為有罪之陳述，經告
以簡式審判程序之旨，並聽取當事人意見後，本院合議庭裁定由
受命法官獨任進行簡式審判程序，判決如下：
    主    文
陳忠義駕駛動力交通工具而吐氣所含酒精濃度達每公升零點二五
毫克以上，處有期徒刑柒月。
    犯罪事實
一、陳忠義於民國111年3月23日16時許，在南投縣仁愛鄉中正村
    之表哥住處飲用米酒後，明知在酒精尚未代謝完畢前不得駕
    駛動力交通工具，猶基於酒後駕駛動力交通工具之犯意，於
    同日17時許，騎乘車牌號碼000-000號普通重型機車上路。
    嗣於同日18時36分許，行經南投縣埔里鎮中正路與水頭路口
    時，因行車不穩為警攔查，發現其渾身酒氣，於同日18時44
    分許對其施以吐氣酒精濃度測試，測得其吐氣所含酒精濃度
    為每公升0.31毫克，而悉上情。
二、案經南投縣政府警察局埔里分局報告臺灣南投地方檢察署檢
    察官偵查起訴。
    理    由
一、本件被告陳忠義所犯係死刑、無期徒刑或最輕本刑為3年以
    上有期徒刑或高等法院管轄第一審案件以外之罪，其於準備
    程序期日就被訴事實為有罪之陳述，經本院告知簡式審判程
    序之旨，並聽取公訴人、被告及辯護人之意見後，經依刑事
    訴訟法第273條之1第1項規定，裁定進行簡式審判程序，是
    依刑事訴訟法第273條之2規定，本件之證據調查，不受同法
    第159條第1項、第161條之2、第161條之3、第163條之1及第
    164條至第170條規定之限制，合先敘明。
二、認定犯罪事實所憑之證據及理由：
　　上開犯罪事實，業據被告於警詢、偵查中及本院準備程序、
    審理時均坦承在卷，並有南投縣政府警察局埔里分局道路交
    通事故當事人酒精測定紀錄表、財團法人台灣商品檢測驗證
    中心呼氣酒精測試器檢定合格證書、公路監理電子閘門系統
    查詢資料、車號查詢機車車籍資料及南投縣政府警察局舉發
    違反道路交通管理事件通知單等件在卷可稽（見警卷第11至
    17頁、第27頁），堪認被告之任意性自白與事實相符，其犯
    行足以認定。
三、論罪科刑之理由：
　㈠查本件被告明知飲酒後不得駕駛動力交通工具，仍於酒後騎
    乘普通重型機車上路，並經警測得其吐氣所含酒精濃度為每
    公升0.31毫克。則核被告所為，係犯刑法第185條之3第1項
    第1款之駕駛動力交通工具，而吐氣所含酒精濃度達每公升0
    .25毫克以上之罪。
　㈡按被告構成累犯之事實及應加重其刑之事項，均應由檢察官
    主張並具體指出證明之方法後，經法院踐行調查、辯論程序
    ，方得作為論以累犯及是否加重其刑之裁判基礎；又所謂檢
    察官應就被告構成累犯事實「具體指出證明方法」，係指檢
    察官應於法院調查證據時，提出足以證明被告構成累犯事實
    之前案徒刑執行完畢資料，例如前案確定判決、執行指揮書
    、執行函文、執行完畢（含入監執行或易科罰金或易服社會
    勞動執行完畢、數罪係接續執行或合併執行、有無被撤銷假
    釋情形）文件等相關執行資料，始足當之。至一般附隨在卷
    宗內之被告前案紀錄表，係司法機關相關人員依憑原始資料
    所輸入之前案紀錄，僅提供法官便於瞭解本案與他案是否構
    成同一性或單一性之關聯、被告有無在監在押情狀等情事之
    用，並非被告前案徒刑執行完畢之原始資料或其影本，是檢
    察官單純空泛提出被告前案紀錄表，尚難認已具體指出證明
    方法而謂盡其實質舉證責任；再所謂檢察官應就被告累犯加
    重其刑之事項「具體指出證明方法」，係指檢察官應於科刑
    證據資料調查階段就被告之特別惡性及對刑罰反應力薄弱等
    各節，例如具體指出被告所犯前後數罪間，關於前案之性質
    （故意或過失）、前案徒刑之執行完畢情形（有無入監執行
    完畢、在監行狀及入監執行成效為何、是否易科罰金或易服
    社會勞動〔即易刑執行〕、易刑執行成效為何）、再犯之原因
    、兩罪間之差異（是否同一罪質、重罪或輕罪）、主觀犯意
    所顯現之惡性及其反社會性等各項情狀，俾法院綜合判斷個
    別被告有無因加重本刑致生所受刑罰超過其所應負擔罪責之
    情形，裁量是否加重其刑，以符合正當法律程序及罪刑相當
    原則之要求。又此之量刑事項，並非犯罪構成事實或刑之應
    否為類型性之加重事實，以較為強化之自由證明為已足，最
    高法院110年度台上大字第5660號裁定意旨參照。查起訴書
    雖記載被告曾受有期徒刑執行完畢後，5年以內故意再犯本
    件有期徒刑以上之罪，認應依累犯規定加重其刑等語，並以
    被告刑案資料查註紀錄表為證，惟本院參酌最高法院110年
    度台上大字第5660號裁定意旨，認本案尚難據此逕認被告本
    件構成累犯並裁量加重其刑，然起訴書所載之被告前案紀錄
    ，仍得作為本院依刑法第57條第5款量刑時之審酌事項，附
    此敘明。
　㈢爰以行為人之責任為基礎，審酌被告前曾因酒後駕車之公共
    危險案件，經本院以108年度埔原簡字第31號判決判處有期
    徒刑確定，並於109年間執行完畢，且被告前亦另有其他酒
    後駕車之公共危險案件，經法院論罪科刑之紀錄等情，有臺
    灣高等法院被告前案紀錄表在卷可查。而酒精成分對人之意
    識、控制能力具有不良影響，飲酒後會導致對週遭事物之辨
    識及反應能力較平常狀況薄弱，因而酒後駕車在道路上行駛
    ，對一般往來之公眾及駕駛人自身皆具有高度危險性，被告
    竟仍僅圖一己往來交通之便，於服用酒類後，騎乘普通重型
    機車上路，造成公眾往來之危險，對交通安全所生之危害非
    輕，惟幸未肇事即為警查獲；復斟酌被告酒測濃度值及其於
    本院審理中自陳為國中肄業之智識程度、未婚、現自己一個
    人住、沒有需要扶養的人、目前沒什麼工作，兼衡其領有輕
    度中華民國身心障礙證明、清寒證明、低收入戶證明書之生
    活狀況，暨其前次犯同類案件所處之刑度，並衡酌檢察官於
    本院審理時建請本院量處之刑度等一切情狀，量處如主文所
    示之刑。至辯護人雖請求對被告量處得易科罰金之刑度等語
    ，惟本院考量被告前已有多次酒後駕車之前科，本件復再犯
    相同罪名，已係第4次犯，顯見被告未足夠重視政府一再宣
    導不要酒後駕車之輕率態度，如量處得易科罰金之刑，顯已
    不足促其警惕避免再犯，本院審酌前開各情，認為不宜再判
    處得易科罰金之刑度，附此敘明。
據上論斷，依刑事訴訟法第273條之1第1項、第299條第1項前段
，判決如主文。
本案經檢察官謝志遠、蘇厚仁提起公訴，檢察官吳宣憲到庭執行
職務。
中　　華　　民　　國　　111 　年　　6 　　月　　28　　日
                  刑事第四庭  法  官    林昱志 
以上正本與原本無異。
如不服本判決應於收受送達後20日內向本院提出上訴書狀，並應
敘述具體理由；其未敘述上訴理由者，應於上訴期間屆滿後20日
內向本院補提理由書（均須按他造當事人之人數附繕本）「切勿
逕送上級法院」。
                              書記官  　陳淑怡　　　　
中　　華　　民　　國　　111 　年　　6 　　月　　28　　日

附錄本案論罪科刑法條:
中華民國刑法第185條之3
駕駛動力交通工具而有下列情形之一者，處3年以下有期徒刑，
得併科30萬元以下罰金：
一、吐氣所含酒精濃度達每公升零點二五毫克或血液中酒精濃度
    達百分之零點零五以上。
二、有前款以外之其他情事足認服用酒類或其他相類之物，致不
    能安全駕駛。
三、服用毒品、麻醉藥品或其他相類之物，致不能安全駕駛。
因而致人於死者，處3年以上10年以下有期徒刑，得併科2百萬元
以下罰金；致重傷者，處1年以上7年以下有期徒刑，得併科1百
萬元以下罰金。
曾犯本條或陸海空軍刑法第54條之罪，經有罪判決確定或經緩起
訴處分確定，於十年內再犯第1項之罪因而致人於死者，處無期
徒刑或5年以上有期徒刑，得併科3百萬元以下罰金；致重傷者，
處3年以上10年以下有期徒刑，得併科2百萬元以下罰金。